【裁判字號】    97,交聲,167
【裁判日期】    970229
【裁判案由】    違反道路交通管理處罰條例聲明異議
【裁判全文】
臺灣士林地方法院交通事件裁定         97年度交聲字第167號
原處分機關  台北市交通事件裁決所
異  議  人
即受處分人  甲○○
上列受處分人因違反道路交通管理處罰條例案件，對於台北市交
通事件裁決所於民國97年1 月21日所為之裁決（北市裁二字第裁
22-AEW443520號），聲明異議，本院裁定如下：
    主  文
異議駁回。
    理  由
一原處分意旨略以：異議人即受處分人甲○○於民國96年12月10
  日23時25分許，酒後騎乘車號PNM-938 號機車，行經臺北市○
  ○區○○街時，因其身上有酒氣，為警攔檢盤查，經為酒精測
  試，測得其呼氣酒精濃度達每公升0.35毫克，經台北市政府警
  察局於96年12月10日以北市警交字第AEW443520 號舉發違反道
  路交通管理事件通知單（下稱通知單）舉發，原處分機關因認
  異議人有「汽車駕駛人酒精濃度超過規定標準」之違規，而於
  97年1 月21日以北市裁二字第裁22-AEW443520號裁決書，依道
  路交通管理處罰條例第35條第1 項第1 款之規定，裁處罰鍰新
  臺幣15,000元，吊扣駕駛執照12個月。
二異議意旨略以：異議人因南部親戚來訪，於96年12月10日晚上
  9 點許於自己店內飲用100CC 高梁酒，至當晚11時10分，因認
  酒氣已消除，故騎乘機車至約500 公尺之士林區○○街15號麵
  攤買點心給親戚食用，在店內等候吃麵時，突遭斜對面華齡街
  16號前員警至店內質詢，被半強迫式請去做酒精濃度檢測值，
  結果為每公升0.35毫克，員警係在華齡街15號麵攤店內強迫異
  議人至華齡街16號前酒測，非通知單上所載華齡街12號前，有
  麵攤店老闆及老闆娘可作證，對員警偽造不實之舉發深感不服
  ，據此聲明異議。
三按汽車駕駛人飲用酒類或其他類似物後其吐氣所含酒精濃度超
  過每公升0.25毫克或血液中酒精濃度超過百分之0.05以上者，
  不得駕車，道路交通安全規則第114 條第2 款定有明文。又汽
  車駕駛人（包括機器腳踏車），駕駛汽車經測試檢定有酒精濃
  度超過規定標準者，處新臺幣1 萬5 千元以上6 萬元以下罰鍰
  ，並當場移置保管其車輛及吊扣其駕駛執照1 年，道路交通管
  理處罰條例第35條第1 項第1 款亦有明文。另機器腳踏車駕駛
  人違反道路交通管理處罰條例第35條第1 項第1 款，其吐氣所
  含酒精濃度超過每公升0.25毫克以上未滿0.4 毫克，於期限內
  繳納或到案聽候裁決者，處罰鍰新台幣15,000元，違反道路交
  通管理事件統一裁罰基準表亦有明文。
四經查：
  (一)查異議人於96年12月10日晚間9 時許服用酒類後，於同日晚
    間11時許，仍駕駛前開重機車，經警為酒精測試，測得其呼
    氣酒精濃度達每公升0.35毫克等情，為異議人所不否認，復
    有台北市政府警察局於96年12月10日北市警交字第AEW44352
    0 號舉發違反道路交通管理事件通知單在卷可徵，而本件員
    警使用為異議人為酒精測試之酒精測試器，為器號：020212
    /075522 之測試器，該測試器，於96年9 月27日經檢定合格
    ，自檢定合格之日起有效期限為1 年等情，有臺北市政府警
    察局士林分局傳真檢送經濟部標準檢驗局96年9 月27日出具
    本件測試之酒精測試器之呼氣酒精測試器檢定合格證書1 紙
    附卷可稽，而本件違規取締之時間為96年12月10日，足見本
    件測試器乃在合格有效期限內，是其檢測之結果，應可採信
    。從而異議人前述服用酒類後駕車之事實，應堪認定。
  (二)異議人雖質疑警員為其執行酒測之程序，然查交通勤務員警
    ，對於違反道路交通管理事件之稽查，應認真執行，道路交
    通管理處罰條例第30條定有明文，查異議人確有飲酒騎車，
    其身上復有酒味，警員基於維護其他用路人之生命、身體之
    安全，及為執行稽查，自得對異議人實施酒測，異議人前述
    質疑尚難採信。至異議人辯稱：其違規地點應為華齡街15號
    麵攤，可請麵攤老闆作證，員警通知單有偽造云云，然查縱
    員警舉發通知單違規處所記載有誤，亦屬更正之問題，無涉
    偽造文書，異議人亦不得執此卸責，異議人前揭所辯縱屬實
    ，亦無從卸其違規之責。
五綜上所述，異議人違規事證明確，所辯無非卸責之詞，委無足
  採，異議人確有原處分機關認定之違規情事，是原處分機關為
  前開裁決，核無不當。異議人之異議為無理由，應予駁回。
六據上論斷，應依道路交通案件處理辦法第19條，裁定如主文。
中    華    民    國    97    年    2     月    29    日
                  交通法庭    法  官      江翠萍
以上正本證明與原本無異。
如不服本裁定應於送達後5日內向本院提出抗告狀。
                              書記官      陳慧玲
中    華    民    國    97    年    3     月    3     日


司法院資訊處製作；財團法人民間司法改革基金會備份。
